臺灣新竹地方法院刑事裁定　　　　　　100年度撤緩字第140號
聲　請　人　臺灣新竹地方法院檢察署檢察官
受　保　護
管　束　人　郝晶菁
上列聲請人因受保護管束人犯公共危險案件（本院99年度竹北交
簡字第774 號），聲請撤銷緩刑之宣告（100 年度執聲字第1105
號），本院裁定如下：
    主  文
本院九十九年度竹北交簡字第七七四號判決對郝晶菁所為緩刑貳
年之宣告撤銷。
    理  由
一、聲請意旨略以：查受保護管束人郝晶菁因犯公共危險案件，
    經本院以99年度竹北交簡字第774 號判處罰金新臺幣（以下
    同）4萬5,000元，如易服勞役，以1,000 元折算1 日，緩刑
    2 年，緩刑期間內付保護管束，並應履行40小時之義務勞務
    ，而於民國100 年1 月10日確定。嗣由臺灣新竹地方法院檢
    察署以100 年度執保字第87號執行緩刑期間付保護管束及以
    100 年度執緩字第90號執行義務勞務。惟受保護管束人於緩
    刑前犯公共危險罪，判處罰金10萬元，符合得撤銷緩刑之情
    形，業於100 年5 月25日簽請檢察官暫不聲請撤銷緩刑宣告
    並奉核在案，同時諭知半年內每月報到2 次、參加節酒認知
    教育團體（每月2 次），該員無故未參加100 年8 月9 日、
    100 年8 月23日2 次團體，並自9 月份起即未按期到署向觀
    護人報到，經電話聯繫、告誡、訪視（該員未住在戶籍地，
    行蹤不明）等仍拒不踐履，此事實有臺灣新竹地方法院檢察
    署告誡函及送達回證、觀護人訪視表、協尋函等足憑，另該
    員於緩刑期前，詎其不知悔改，再犯公共危險罪，處罰金10
    萬元。綜上所述足見該員在其保護管束期間內違反應遵守事
    項情節重大，顯已違反保安處分執行法第74條之2 第1 、2
    、4 款之規定足認原宣告之緩刑難收預期之效果，爰依刑事
    訴訟法第476 條之規定，聲請撤銷緩刑之宣告等語。
二、按受保護管束人在保護管束期間內，應遵守左列事項：一、
    保持善良品行，不得與素行不良之人往還。二、服從檢察官
    及執行保護管束者之命令。三、不得對被害人、告訴人或告
    發人尋釁。四、對於身體健康、生活情況及工作環境等，每
    月至少向執行保護管束者報告一次。五、非經執行保護管束
    者許可，不得離開受保護管束地；離開在10日以上時，應經
    檢察官核准，保安處分執行法第74條之2 定有明文。受保護
    管束人違反前條各款情形之一，情節重大者，檢察官得聲請
    撤銷保護管束或緩刑之宣告，同法第74條之3 第1 項亦有規
    定。
三、經查：
（一）受保護管束人郝晶菁因犯公共危險案件，經本院以99年度
      竹北交簡字第774 號判處罰金4萬5,000元，如易服勞役，
      以1,000 元折算1 日，緩刑2 年，緩刑期間內付保護管束
      ，並應於判決確定後1 年後，向執行檢察官指定之政府機
      關、政府機構、行政法人、社區或其他符合公益目的之機
      構或團體提供40小時之義務勞務，而於100 年1 月10日確
      定，緩刑期間自100 年1 月10日至102 年1 月9 日止等情
      ，有該案刑事判決書及臺灣高等法院被告前案紀錄表各1
      份在卷可稽。
（二）又受保護管束人緩刑期間，經臺灣新竹地方法院檢察署檢
      察官通知於100 年3 月10日報到，諭知受保護管束人應遵
      守事項，並命受保護管束人具結，惟受保護管束人因另犯
      公共危險案件，經本院以100 年度竹北交簡字第96號判處
      10萬元確定，臺灣新竹地方法院檢察署觀護人乃簽請檢察
      官暫不聲請撤銷緩刑宣告，同時諭知半年內每月報到2 次
      、參加節酒認知教育團體（每月2 次），詎受保護管束人
      無故未參加100 年7 月27日、100 年8 月9 日、100 年8
      月23日等3 次團體，並自100 年9 月13日起即未按期到署
      向觀護人報到，經以電話聯繫、告誡、訪視等仍拒不踐履
      等情，此有臺灣新竹地方法院檢察署100 年執保字第87號
      付保護管束案件100 年3 月10日報到筆錄、100 年3 月10
      日諭知受保護管束人應遵守事項具結書、100 年5 月25日
      臺灣新竹地方法院檢察署觀護人報告書（100 年執護字第
      136 號）、100 年8 月24日觀護輔導紀要、100 年9 月14
      日觀護輔導紀要、100 年9 月15日竹檢家護壬100 執護13
      6 字第28712 號告誡函暨送達證書、100 年11月7 日執行
      保護管束情況訪視報告表、100 年11月9 日竹檢家護壬10
      0 執護136 字第33209 號告誡函暨送達證書等在卷可稽，
      足認受保護管束人確未遵循聲請人之定期報到及參加節酒
      認知教育團體等命令甚明。
（三）又受保護管束人於緩刑期間，經臺灣新竹地方法院檢察署
      檢察官命受保護管束人自100 年1 月10日起至101 年1 月
      19日止履行40小時義務勞務，而受保護管束人於100 年6
      月3 日報到執行義務勞務2 小時，經觀護人當場解說後已
      瞭解義務勞務執行須知事項，然臺灣新竹地方法院檢察署
      於100 年6 月28日通知受保護管束人應配合新竹縣立六家
      國民中學執行後，受保護管束人於100 年7 月起至10月止
      均未履行而經告誡1 次等情，亦有臺灣新竹地方法院檢察
      署檢察官100 年2 月14日執行附條件緩刑案件通知書、10
      0 年3 月15日臺灣新竹地方法院檢察署100 執護勞字第95
      號執行社區處遇命令暨送達證書、100 年5 月20日竹檢家
      護壬100 執護勞95字第14417 號告誡函暨送達證書、100
      年6 月28日報到通知書、臺灣新竹地方法院檢察署觀護人
      室100 年6 月3 日辦理緩刑附義務勞務勤前教育學程簽到
      單、新竹地檢署義務勞務行政說明會心得報告書、臺灣新
      竹地方法院檢察署報到通知書、100 年7 月6 日臺灣新竹
      地方法院檢察署義務勞務執行情形訪視表暨臺灣新竹地方
      法院檢察署義務勞務個案每月履行勞務管控表、100 年8
      月4 日臺灣新竹地方法院檢察署義務勞務執行情形訪視表
      暨臺灣新竹地方法院檢察署義務勞務個案每月履行勞務管
      控表、100 年8 月16日觀護輔導紀要、100 年9 月7 日臺
      灣新竹地方法院檢察署義務勞務執行情形訪視表暨臺灣新
      竹地方法院檢察署義務勞務個案每月履行勞務管控表、10
      0 年9 月16日竹檢家護壬100 執護勞95字第28843 號告誡
      函暨送達證書、100 年10月11日臺灣新竹地方法院檢察署
      義務勞務執行情形訪視表暨臺灣新竹地方法院檢察署義務
      勞務個案每月履行勞務管控表、100 年10月20日觀護輔導
      紀要以及義務勞務執行情形訪視表暨個案每月履行勞務管
      控表等在卷可參，堪認受保護管束人確未遵循檢察署之命
      令向指定機關提供40小時義務勞務。
（四）綜上，堪認受保護管束人在保護管束期間內，經合法通知
      ，未遵期向臺灣新竹地方法院檢察署報到，亦未服從檢察
      官執行緩刑附帶應履行義務勞務之命令，確違反保安處分
      執行法第74條之2 第2 款、第4 款之規定，且情節重大。
      至聲請人雖以受保護管束人於緩刑期前，犯公共危險罪（
      即本院100 年度竹北簡字第96號）經判處罰金10萬元，已
      違反保安處分執行法第74條之2 第1 款之規定云云，惟查
      受保護管束人上開犯行係於99年12月1 日所犯，並非保護
      管束期間內所犯，檢察官此部分之聲請容有誤會，惟無礙
      於本院前揭之認定，從而，聲請人依保安處分執行法第74
      條之3 第1 項之規定，聲請撤銷受保護管束人之緩刑宣告
      ，核無不合，應予准許。
四、爰依刑事訴訟法第476 條規定，裁定如主文。
中    華    民    國   100    年    12    月    30    日
                  刑事第四庭  法  官  張詠晶
以上正本證明與原本無異。
如不服本裁定，應於裁定送達後5 日內向本院提出抗告狀。
中    華    民    國   100    年    12    月    30    日
                              書記官  蕭汝芳